臺灣士林地方法院刑事裁定
111年度刑補字第3號
聲請人即
補償請求人  花欽華
00000000000000
上列補償請求人因違反毒品危害防制條例案件，請求刑事補償，
本院決定如下：
    主  文
請求駁回。
    理  由
一、本件請求意旨詳如附件「刑事補償聲請狀」所載。
二、按依刑事訴訟法、軍事審判法或少年事件處理法受理之案件
    具有下列情形之一者，受害人得依本法請求國家補償：一因
    行為不罰或犯罪嫌疑不足而經不起訴處分或撤回起訴、受駁
    回起訴裁定或無罪之判決確定前，曾受羈押、鑑定留置或收
    容。二依再審、非常上訴或重新審理程序裁判無罪、撤銷保
    安處分或駁回保安處分聲請確定前，曾受羈押、鑑定留置、
    收容、刑罰或拘束人身自由保安處分之執行。三因無付保護
    處分之原因而經不付審理或不付保護處分之裁定確定前，曾
    受鑑定留置或收容。四因無付保護處分之原因而依重新審理
    程序裁定不付保護處分確定前，曾受鑑定留置、收容或感化
    教育之執行。五羈押、鑑定留置或收容期間，或刑罰之執行
    逾有罪確定裁判所定之刑。六羈押、鑑定留置或收容期間、
    刑罰或拘束人身自由保安處分之執行逾依再審或非常上訴程
    序確定判決所定之刑罰或保安處分期間。七非依法律受羈押
    、鑑定留置、收容、刑罰或拘束人身自由保安處分之執行；
    補償之請求，應於不起訴處分、撤回起訴或駁回起訴、無罪
    、免訴、不受理、不付審理、不付保護處分、撤銷保安處分
    或駁回保安處分之聲請、第一條第五款或第六款之裁判確定
    日起二年內，向管轄機關為之。但依第一條第七款規定請求
    者，自停止羈押、鑑定留置、收容或執行之日起算，刑事補
    償法第1條、第13條分別定有明文。
三、經查：
　㈠補償請求人花欽華（下稱聲請人）前因施用第二級毒品，經
    臺灣士林地方檢察署檢察官向本院聲請裁定送勒戒處所執行
    觀察、勒戒，由本院以110年度毒聲字第8號裁定令入勒戒處
    所觀察、勒戒後，因認有繼續施用之傾向，續經本院以110
    年度毒聲字第231號裁定令入戒治處所強制戒治，於民國110
    年3月11日起執行強制戒治。嗣因法務部於110年3月26日修
    正頒布「有無繼續施用毒品傾向評估標準紀錄表」及「有無
    繼續施用毒品傾向評估標準說明手冊」，聲請人不服本院11
    0年度毒聲字第231號確定裁定聲請重新審理，經本院以110
    年度毒聲重字第32號裁定駁回重新審理之聲請。復因臺灣士
    林地方檢察署檢察官認聲請人無繼續執行強制戒治處分之必
    要，於110年5月10日釋放出所，並以110年度戒毒偵字第15
    號為不起訴處分確定，聲請人強制戒治之期間為110年3月11
    日至110年5月10日等情，有前揭裁定、臺灣高等法院被告前
    案紀錄表、不起訴處分書各1份在卷可稽，此部分事實堪以
    認定。
　㈡惟「有無繼續施用毒品傾向評估標準紀錄表」係作為勒戒處
    所評估受觀察勒戒人有無繼續施用毒品傾向之標準，提供檢
    察官及法院參考，亦即受觀察勒戒人是否有必要轉至強制戒
    治處分，上開標準僅係判斷參考因素之一。若已進入強制戒
    治程序者，更非「有無繼續施用毒品傾向評估標準紀錄表」
    之適用對象，且受戒治人是否有繼續強制戒治之必要，本係
    戒治所得隨時檢具事證，報請指揮執行之檢察官、法院或少
    年法院命令或裁定停止戒治。是檢察官、法院判斷時，仍會
    參酌受戒治人在戒治所內之行為表現、有無毒癮症狀或有無
    其他繼續執行必要之事由，綜合評估後，始決定是否讓受戒
    治人免除繼續執行。聲請人主張其因上開評估表修正，自始
    無須強制戒治，自有誤認，故其請求刑事補償並無理由，應
    予駁回。
四、依刑事補償法第17條第1項，決定如主文。
中　　華　　民　　國　　111 　年　　6 　　月　　20　　日
                  刑事第四庭　　法  官  錢衍蓁
以上正本證明與原本無異。
因疫情而遲誤不變期間，得向法院聲請回復原狀。
如不服本決定書聲請覆審，應於收受決定書後20日內，以書狀敘
述理由經由本院向司法院刑事補償法庭提出。
                                 書記官  周佳誼
中　　華　　民　　國　　111 　年　　6 　　月　 20 　　日